臺灣基隆地方法院刑事判決              100年度訴字第428號
公  訴  人  臺灣基隆地方法院檢察署檢察官
被      告  李宏俊
上列被告因毒品危害防制條例案件，經檢察官提起公訴（100 年
度毒偵字第718 、1021號），被告於準備程序進行中，就被訴事
實為有罪之陳述，經本院合議庭裁定由受命法官獨任進行簡式審
判程序，判決如下：
    主  文
李宏俊施用第一級毒品，累犯，處有期徒刑柒月；又施用第一級
毒品，累犯，處有期徒刑柒月，沾有第一級毒品海洛因粉末無法
析離之殘渣袋貳個，均沒收銷燬之，扣案之注射針筒壹支沒收之
；又施用第二級毒品，累犯，處有期徒刑月。應執行有期徒刑
壹年，沾有第一級毒品海洛因粉末無法析離之殘渣袋貳個，均沒
收銷燬之，扣案之注射針筒壹支沒收之。
    事  實
一、李宏俊有下列前案紀錄（構成累犯），及施用毒品執行觀察
    、勒戒、強制戒治之紀錄：
  (一)前因施用毒品案件，經觀察、勒戒後，認無繼續施用毒品之
    傾向，於民國93年7 月29日執行完畢釋放出所，並由臺灣基
    隆地方法院檢察署檢察官以93年度毒偵字第631 號為不起訴
    處分確定。
  (二)復因施用毒品案件，經本院以94年度訴字第26號判決判處有
    期徒刑8 月確定；再因施用毒品案件，經本院以94年度基簡
    字第104 號判決判處有期徒刑3 月確定，上開2 罪，嗣經同
    法院以96年度聲字第395 號裁定，合併定應執行有期徒刑10
    月確定，於95年2 月11日縮刑期滿執行完畢。
  (三)再因施用毒品案件，經本院以96年度訴字第316 號判決判處
    有期徒刑7 月確定，嗣經同法院以96年度聲減字第1238號裁
    定，經減刑後應執行有期徒刑3 月又15日確定，於97年1 月
    22日縮刑期滿執行完畢（構成累犯）。
二、詎李宏俊猶不知悔改，猶不思戒除毒癮，復分別基於施用第
    一、二級毒品海洛因、甲基安非他命之犯意，分別為下列犯
    行：
  (一)於100 年3 月20日上午，在基隆市信義區好樂迪巷子裡面，
    將第一級毒品海洛因置入注射針筒內，摻水混合注射手肘內
    側皮膚靜脈血管處之方式，非法施用第一級毒品海洛因1 次
    ，嗣因其為列管之毒品人口，而於100 年3 月20日下午11時
    40分許在警局接受採尿送驗，結果呈嗎啡陽性反應。
  (二)於100 年4 月6 日中午12時許，在基隆市信義區好樂迪KTV
    廁所內，以將海洛因摻入香煙內點燃吸食之方式，非法施用
    第一級毒品海洛因1 次；施用第一級毒品海洛因完畢後，旋
    即另基於施用第二級毒品甲基安非他命之犯意，將第二級毒
    品甲基安非他命放入玻璃球吸食器（未扣案），再以打火機
    點燃燒烤吸食器底部產生煙霧吸食之方式，非法施用第二級
    毒品甲基安非他命1 次。嗣於100 年4 月7 日下午5 時50分
    許，為警在其基隆市○○街270 號住處執行搜索時，查獲其
    所有供施用第一級毒品海洛因用之注射針筒1 支及殘留第一
    級毒品海洛因無法析離之殘渣袋2 個，而悉上情。
三、案經基隆市警察局第一分局報告臺灣基隆地方法院檢察署檢
    察官偵查起訴。
    理  由
一、本件被告所犯者非為死刑、無期徒刑、最輕本刑為3 年以上
    有期徒刑之罪或高等法院管轄第一審案件，其於準備程序進
    行中，先就被訴事實為有罪之陳述，經告知其簡式審判程序
    之旨，並聽取公訴人及被告之意見後，本院依刑事訴訟法第
    273 條之1 第1 項之規定，裁定由受命法官獨任進行簡式審
    判程序，且依同法第273 條之2 規定，簡式審判程序之證據
    調查，不受第159 條第1 項、第161 條之2 、第161 條之3
    、第163 條之1 及第164 條至第170 條規定之限制，合先敘
    明。
二、上開事實，業據被告於本院準備程序及審理時坦承在卷，而
    被告為警查獲後採集尿液，呈甲基安非他命、安非他命、嗎
    啡、可待因之陽性反應，此有台灣尖端先進生技醫藥股份有
    限公司濫用藥物檢驗報告、台灣檢驗科技股份有限公司濫用
    藥物尿液檢驗報告各1 份附卷可稽，復有如事實欄所示之物
    品扣案足資佐證，足徵被告自白核與事實相符，堪予採信。
    又被告前因施用毒品案件，經觀察、勒戒後，認無繼續施用
    毒品之傾向，於93年7 月29日執行完畢釋放出所，並由臺灣
    基隆地方法院檢察署檢察官以93年度毒偵字第631 號為不起
    訴處分確定等情，亦有全國施用毒品紀錄表、臺灣高等法院
    被告前案紀錄表附卷足佐。綜上所陳，綜上所陳，被告於初
    犯觀察、勒戒執行完畢，5 年內業已再犯上述事實欄所示之
    施用毒品違反毒品危害防制條例案件，經法院判處罪刑確定
    ，其又再犯本案施用第一、二級毒品海洛因、甲基安非他命
    ，罪證明確，犯行洵堪認定，自應依法論科。
三、論罪科刑部分：
  (一)查海洛因、甲基安非他命分係毒品危害防制條例第2 條第2
    項第1 款、第2 款所定之第一級、第二級毒品，核被告所為
    係犯毒品危害防制條例第10條第1 項、第2 項之施用第一級
    、第二級毒品罪。被告持有第一級毒品海洛因及第二級毒品
    甲基安非他命之低度行為，應為施用第一級、第二級毒品之
    高度行為所吸收，不另論罪。被告所犯上開3 罪（包括2 次
    施用第一級毒品罪、1 次施用第二級毒品罪），犯意各別，
    行為不同，應予分論併罰。
  (二)被告有事實欄所載之前案紀錄暨科刑執行情形，有臺灣高等
    法院被告前案紀錄表在卷可稽，其於受有期徒刑之執行完畢
    後，5 年內故意再犯有期徒刑以上之本罪，所犯上開3 罪，
    均為累犯，均應依刑法第47條第1 項之規定加重其刑。
  (三)爰審酌被告犯罪之動機、曾有施用毒品之前科仍不知戒除，
    惟犯罪後坦承犯行，且所犯之施用毒品犯行乃戕害自己身心
    健康，並未危及他人等一切情狀，分別量處如主文所示之刑
    ，併定其應執行之刑。
四、沒收部分：
  (一)扣案之沾有海洛因粉末無法析離之殘渣袋2 個，均併同其上
    無法析離之包裝袋，上開包裝毒品之包裝袋應整體視為查獲
    之毒品，故上開毒品及包裝袋、殘渣袋，均依毒品危害防制
    條例第18條第1 項前段之規定，宣告沒收銷燬之（蓋無論以
    何種方式包裝袋與其內裝之毒品，包裝袋內均會有極微量毒
    品殘留，故上述包裝袋應整體視為查獲毒品，一併依前揭規
    定宣告沒收銷燬之，參見最高法院95年度臺上字第3739號、
    第7354號判決）。
  (二)扣案之注射針筒1 支個，係被告所有供施用第一級毒品海洛
    因用等情，業據被告供明在卷，經核非專供施用毒品之器具
    ，爰依刑法第38條第1 項第2 款規定宣告沒收。
據上論斷，應依刑事訴訟法第273 條之1 第1 項、第299 條第1
項前段，毒品危害防制條例第10條第1 項、第2 項、第18條第1
項前段、第23條第2 項，刑法第11條、第51條第5 款、第38條第
1 項第2 款，判決如主文。
本案經檢察官曾淑婷到庭執行職務。
中    華    民    國   100    年    8     月    23    日
                  刑事第四庭法  官  黃永定
以上正本證明與原本無異。
如不服本判決應於收受送達後10日內向本院提出上訴書狀，並應
敘述具體理由；其未敘述上訴理由者，應於上訴期間屆滿後20日
內向本院補提理由書（均須按他造當事人之人數附繕本）「切勿
逕送上級法院」。
中    華    民    國   100    年    8     月    23    日
                            書記官  劉珍珍
附錄本案所犯法條：
毒品危害防制條例第10條：
施用第一級毒品者，處 6 月以上 5 年以下有期徒刑。
施用第二級毒品者，處 3 年以下有期徒刑。